臺灣新竹地方法院刑事判決
                                     110年度交訴字第63號
公  訴  人  臺灣新竹地方檢察署檢察官
被      告  宋彥宏


上列被告因公共危險案件，經檢察官提起公訴（110年度偵字第4
443號），本院依簡式審判程序判決如下：
    主  文
宋彥宏犯駕駛動力交通工具發生交通事故致人傷害逃逸罪，處有
期徒刑陸月，如易科罰金，以新臺幣壹仟元折算壹日。 
    事實及理由
一、本件犯罪事實及證據，除犯罪事實欄一、第2行應更正「…沿
    新竹市東區南大路由東往西方向…」、第9行應更正「…由西
    往東方向駛至…」、第11至14行應更正「詎宋彥宏明知其任
    意跨越雙黃線之舉，業已造成陳火寶所騎乘之車輛發生事故
    ，亦明知汽車駕駛人駕駛汽車發生交通事故致人死傷，應即
    採取救護措施及依規定處置，並通知警察機關處理，竟另行
    起意，並基於駕駛動力交通工具發生交通事故致人傷害逃逸
    之犯意，於發生交通事故後並未上前查看或為必要之救護，
    亦未報警，反逕自駕車離去。…」；證據並所犯法條欄應補
    充「監視錄影畫面翻拍照片、車號查詢汽車車籍」外，餘均
    引用檢察官起訴書之記載（如附件）。
二、論罪科刑
（一）按行為後法律有變更者，適用行為時之法律。但行為後之
      法律有利於行為人者，適用最有利於行為人之法律，刑法
      第2條第1項定有明文。查被告行為後，刑法第185條之4之
      規定，業於110年5月28日修正公布，並於110年5月30日起
      施行，經比較新舊法之結果，以修正後刑法第185條之4第
      1項前段之規定較有利於被告。是核被告所為，係犯刑法
      第185條之4第1項前段之駕駛動力交通工具發生交通事故
      致人傷害逃逸罪。
（二）爰審酌被告於駕車發生交通事故致人傷害後，未為必要之
      救護，亦未報警，罔顧受傷者生命、身體安全，誠屬不該
      ，惟念被告犯後坦承犯行，態度尚可，事後已與被害人達
      成和解，且被害人亦陳明願意原諒被告，兼衡被告有房屋
      仲介之工作經歷，暨其犯罪之動機、目的、手段、品行、
      生活狀況、智識程度為高中畢業等一切情狀，量處如主文
      所示之刑，並易科罰金之折算標準，以資懲儆。
據上論斷，應依刑事訴訟法第273條之1第1項、第299條第1項前
段、第310條之2、第454條第2項，判決如主文。
本案經檢察官王遠志提起公訴，檢察官陳宏兆到庭執行職務。
中　　華　　民　　國　　110 　年　　9 　　月　　28　　日
                  刑事第七庭  法　官  王子謙
以上正本證明與原本無異。
如不服本判決應於收受本判決後20日內向本院提出上訴書狀，上
訴書狀應敘述具體理由。上訴書狀未敘述上訴理由者，應於上訴
期間屆滿後20日內補提理由書狀於本院（均須按他造當事人之人
數附繕本）「切勿逕送上級法院」。
中　　華　　民　　國　　110 　年　　9 　　月　　28　　日
                              書記官  廖宜君
附錄本案論罪科刑法條全文：
刑法第185條之4
駕駛動力交通工具發生交通事故，致人傷害而逃逸者，處六月以
上五年以下有期徒刑；致人於死或重傷而逃逸者，處一年以上七
年以下有期徒刑。
犯前項之罪，駕駛人於發生交通事故致人死傷係無過失者，減輕
或免除其刑。
（附件）
臺灣新竹地方檢察署檢察官起訴書
                                     110年度偵字第4443號
　　被　　　告　宋彥宏　男　22歲（民國00年0月0日生）
　　　　　　　　　　　　住新竹市○區○○里0鄰○○路0段00
　　　　　　　　　　　　　巷00號五樓
　　　　　　　　　　　　國民身分證統一編號：Z000000000號
上列被告因公共危險案件，業經偵查終結，認應提起公訴，茲將
犯罪事實及證據並所犯法條分敘如下：
　　　　犯罪事實
一、宋彥宏於民國109年11月9日上午5時29分許，駕駛車牌號碼A
    LP-9799號自用小客車沿新竹市東區南大路由西往東方向行
    駛，行經新竹市○區○○路000號前時，本應注意車前狀況，並
    隨時採取必要之安全措施，且汽車在劃有分向限制線（即雙
    黃線）之路段，不得駛入來車之車道內，而依當時天候晴、
    夜間有照明、路面鋪裝柏油、乾燥、無缺陷、無障礙物、視
    距良好等情狀，又無不能注意之情事，竟跨越雙黃線逆向行
    駛於對向車道，適陳火寶騎乘自603-TDE號普通重型機車，
    沿新竹市東區南大路由東往西方向駛至，閃避不及而遭宋彥
    宏所駕駛車輛碰撞，致陳火寶人車倒地，受有右側遠端橈骨
    骨折之傷害(過失傷害部分未據告訴)。詎宋彥宏於肇事後，
    已發覺陳火寶之機車倒地，可預見陳火寶可能發生受傷之結
    果，竟未下車察看，並留置現場給予傷者必要之救護及報警
    處理，反逕自駕車離去。嗣經陳火寶報警處理，經警調閱監
    視錄影畫面而查獲。
二、案經陳火寶訴由新竹市警察局第三分局報告偵辦。
　　　　證據並所犯法條
一、上開犯罪事實，業據被告宋彥宏於本署偵查中供承不諱，核
    與被害人陳火寶於警詢時指述情節相符，並有道路交通事故
    現場圖、道路交通事故調查報告表㈠㈡、肇事現場及車損照片
    、國立臺灣大學醫學院附設醫院新竹分院診斷證明書、舉發
    違反道路交通管理事件通知單。又按汽車行駛時，駕駛人應
    注意車前狀況，並隨時採取必要之安全措施；再按汽車在劃
    有分向限制線之路段，不得駛入來車之車道內，道路交通安
    全規則第94條第3項前段、第97條第1項第2款參照。被告未
    注意上情，駕車撞及被害人陳火寶，其就本件車禍事故之發
    生具有過失至明，是被告犯嫌，應堪認定。
二、核被告宋彥宏所為，係犯刑法第185條之4肇事逃逸罪嫌。
三、依刑事訴訟法第251條第1項提起公訴。
　　此　致
臺灣新竹地方法院
中　　華　　民　　國　 110　　年　　5 　　月　　4 　　日
                              檢　察　官　王遠志
本件證明與原本無異
中　　華　　民　　國　 110　　年　　5 　　月　　12　　日
                              書　記　官  曾佳莉
所犯法條：
刑法第185條之4
駕駛動力交通工具肇事，致人死傷而逃逸者，處 1 年以上 7 年
以下有期徒刑。